PABLO POLANCO VALDES

Full Stack Developer

pabpolval@gmail.com

github.com/pabpol

+56 9 9977 2358

SOBRE MI

Desarrollador Soy de Software Civil Ingeniero Industrial sólida con una capacidad resolutiva y una mentalidad crítica y analítica. Mi enfoque profesional se centra en la búsqueda constante de soluciones óptimas para los desafíos que enfrento. Mi mayor motivación en el campo de la Tecnología de la Información (TI) es contribuir al desarrollo de soluciones tecnológicas que realmente mejoren la vida de las personas.

Además de mi sólida formación técnica. destaco por habilidad colaborar para efectivamente en equipos multidisciplinarios. Mi pasión por el aprendizaje continuo me impulsa a mantenerme al tanto de las últimas tendencias en TI. Mi experiencia como ayudante en cursos de programación refleja mi compromiso con compartir difundir conocimiento en este emocionante campo.

SKILLS

Spring JavaScript
Spring JavaScript
SQLSer ver CSS ArgoCD
Node.js Kotlin

IDIOMAS

Inglés: Intermedio

EXPERIENCIA

Scotiabank - Full Stack Engineer

Enero 2023 - Actualidad

Formo parte de un equipo en el área de banca digital. Mis labores contemplan la creación y definición de API REST a través de OpenAPI y lenguaje YAML, desarrollo y mantenimiento de microservicios en distintas capas de las aplicaciones, utilizando Spring Boot con lenguajes Java y Kotlin, y conexión a bases de datos SQL Server y MongoDB. También utilizo Dynatrace para el monitoreo y optimización del rendimiento de las aplicaciones.

Adalid - Adviser

Marzo 2023 - Agosto 2023

Colaboré con el Awaker (profesor) para apoyar a estudiantes en las primeras etapas de su aprendizaje en lenguaje Java. Mis responsabilidades principales incluían asistir en las clases para resolver dudas, revisar y proporcionar retroalimentación sobre los trabajos prácticos y proyectos de los alumnos.

Mobdev - Desarrollador backend

Abril 2022 - Diciembre 2022

Desarrollo de servicios backend en las distintas capas de la aplicación utilizando el lenguaje Java y el módulo Spring Boot. La organización del equipo se realiza bajo la metodología Scrum. Uso de Jira para gestionar tareas y Confluence para documentación.

Fork - Desarrollador backend

Marzo - Abril 2022

Desarrollo y mantenimiento de funcionalidades y servicios backend en lenguaje Java con Spring Boot, asociados principalmente al e-commerce, backoffice e implementación de integraciones con distintos proveedores. Creación y mantención de servicios REST.

ESTUDIOS

2017 Ingeniería Civil Industrial

Universidad de Valparaíso

Desarrollo de aplicaciones full stack Java

Edutecno - Talento Digital

Programa de aceleración backend Java

Alkemy

2022 Desarrollo de aplicaciones full stack JavaScript

AwakeLab - Talento Digital

2022 Programa de aceleración full stack Javascript

Alkemy